【裁判字號】    89,易,342
【裁判日期】    890615
【裁判案由】    竊盜等
【裁判全文】
臺灣花蓮地方法院刑事判決                          八十九年度易字第三四二號
    公  訴  人  臺灣花蓮地方法院檢察署檢察官
    被      告  丙○○
右列被告因竊盜等案件，經檢察官提起公訴（八十九年度偵字第八三八號），本院判
決如左：
    主  文
丙○○竊盜，處拘役參拾日，緩刑貳年。被訴毀損部分公訴不受理。
    事  實
一、丙○○於民國八十九年三月六日晚上十一時四十分許，酒後精神耗弱之際，在花
    蓮縣吉安鄉○○村○○○街一一０號乙○○住處門前及左側廚房之屋簷下，徒手
    竊取乙○○及其家人所有之男女內衣褲共十五件（其中男用內褲四件、女用內褲
    七件及女用內衣四件），得手後躲藏在乙○○所有之計程車旁，旋並毀損乙○○
    之計程車門鎖（毀損部分業據乙○○於本院審理時撤回告訴，後詳），為恰欲外
    出之乙○○發覺因而報警查獲。
二、案經被害人乙○○訴請花蓮縣警察局吉安分局移送臺灣花蓮地方法院檢察署檢察
    官偵查起訴。
    理  由
壹、有罪部分：
一、訊據被告丙○○否認涉有竊盜犯行，並以：斯時伊已酒醉，不復記憶等語置辯，
    惟查右揭事實，已據告訴人乙○○迭於警訊及偵審中指訴綦詳，且參以告訴人與
    被告素不相識，衡情應無設詞誣陷之可能；此外，復有贓物領據乙紙及照片四幀
    在卷可稽，事證已臻明確，所辯應屬卸責之詞，尚不足採。被告犯行洵堪認定，
    應予依法論科。
二、被告既僅在告訴人住處門前及左側廚房屋簷下竊得上開男女內衣褲，並未進入告
    訴人屋內行竊，此點亦據告訴人於八十九年五月二十三日本院審理時詳述在卷，
    核其所為，應僅觸犯刑法第三百二十條第一項之普通竊盜罪。公訴人以被告係於
    夜間侵入住宅竊盜而認被告係犯刑法第三百二十一條第一項第一款（公訴人又誤
    植為第三百二十一條第一項第四款）之加重竊盜罪嫌，不僅認事有所失真，起訴
    法條亦不無疏誤，應予變更，併此敘明。又被告於八十九年三月七日凌晨零時三
    十六分許（距案發時間尚不到一小時），經警為其施測呼氣酒精濃度，尚測得其
    呼氣酒精濃度值高達０．八八ＭＧ／Ｌ，顯已至醉，此有酒精濃度測定值表乙紙
    附於警卷可稽，並經承辦本案之花蓮縣警察局吉安分局仁里派出所警員甲○○到
    庭結證屬實（見本院八十九年五月二十三日訊問筆錄），而告訴人於偵查中亦證
    稱，被告當時確有酒醉之情形，足認其於行為當時之精神狀態應較一般正常人低
    下，顯係在醉酒後精神耗弱之情形下所犯無疑，依法自得減輕其刑。爰審酌被告
    尚無前科紀錄，惟因一時糊塗加上酒精作祟，致罹刑章，犯罪手法單純，告訴人
    損失尚非嚴重，及被告犯罪後雖辯稱酒醉不復記憶，惟仍願戒酒誠心改過等一切
    情狀，量處如主文所示之刑，以示懲儆。末查被告前未曾受有期徒刑以上刑之宣
    告，有本院刑案被告全國前案紀錄表乙紙在卷可稽，本院認其經此科刑判決之教
    訓後，當知警惕而無再犯之虞，因認對其所宣告之刑，以暫不執行為適當，爰併
    宣告緩刑二年，以啟自新。
貳、公訴不受理部分：
一、按告訴乃論之罪，告訴人於第一審辯論終結前得撤回其告訴，又告訴經撤回者，
    應諭知不受理之判決，刑事訴訟法第二百三十八條第一項、第三百零三條第三款
    定有明文。
二、公訴意旨另以：被告丙○○復於上開竊案得手後，另起犯意，在告訴人乙○○右
    揭住處前，毀損告訴人所有之計程車門鎖，致令該門鎖不堪使用；案經告訴人乙
    ○○訴由花蓮縣警察局吉安分局報請偵辦等語。
三、起訴書認被告係觸犯刑法第三百五十四條之毀損罪嫌，而該罪依同法第三百五十
    七條之規定，須告訴乃論。茲因雙方業已當庭就此部分達成和解，告訴人並當庭
    撤回此部分之告訴（見本院八十九年五月二十三訊問筆錄），不再追究，依照首
    開說明，就此毀損犯行部分不經言詞辯論，逕為諭知不受理之判決。
據上論結，應依刑事訴訟法第二百九十九條第一項前段、第三百條、第三百零三條第
三款、第三百零七條，刑法第三百二十條第一項、第十九條第二項、第七十四條第一
款，罰金罰鍰提高標準條例第一條前段，判決如主文。
本案經檢察官李子春到庭執行職務
中      華      民      國    八  十  九    年    六    月    十  五    日
                              臺灣花蓮地方法院刑事庭
                            法  官
右正本證明與原本無異。
如對本判決不服，應於送達後十日內，向本院提出上訴狀。（應抄附繕本）
                                  法院書記官
中      華      民      國    八  十      年            月              日
附錄本案論罪科刑法律條文：刑法第三百二十條第一項


司法院資訊處製作；財團法人民間司法改革基金會備份。
